臺灣臺南地方法院民事裁定
110年度勞執字第16號
聲  請  人  林偉翔  
相  對  人  哇達自造科技教育有限公司

法定代理人  楊翔文  
上列當事人間因勞資爭議調解事件，聲請人聲請裁定准予強制執
行，本院裁定如下：
    主  文
臺南市政府勞資爭議仲裁會民國110年5月10日勞資爭議合意仲裁
判斷書主文所載關於「資方哇達自造科技教育有限公司（即相對
人）應給付勞方林偉翔（即聲請人）新臺幣捌萬貳仟捌佰柒拾參
元，及其中新臺幣陸萬伍仟捌佰貳拾捌元自民國110年3月31日起
至清償日止，按週年利率百分之5計算之利息」之內容，准予強
制執行。
    理  由
一、聲請意旨略以：聲請人與相對人間關於薪資及資遣費之勞資
    爭議，於民國110年5月10日經臺南市政府勞工局為勞資爭議
    仲裁，而合意仲裁判斷在案，詎相對人並未履行仲裁判斷所
    載內容之義務，爰依勞資爭議處理法第59條第1項規定，聲
    請准予強制執行等語。
二、勞資爭議經調解成立或仲裁者，依其內容當事人一方負私法
    上給付之義務，而不履行其義務時，他方當事人得向該管法
    院聲請裁定強制執行並暫免繳裁判費；有下列各款情形之一
    者，法院應駁回其強制執行裁定之聲請：調解內容或仲裁
    判斷，係使勞資爭議當事人為法律上所禁止之行為。調解
    內容或仲裁判斷，與爭議標的顯屬無關或性質不適於強制執
    行。依其他法律不得為強制執行。勞資爭議處理法第59條
    第1項、第60條分別定有明文。
三、經查，聲請人主張兩造成立如其聲請意旨所述之勞資爭議仲
    裁內容之事實，業據其提出臺南市政府勞工局110年5月10日
    南市勞資字第1100598395號函及臺南市政府勞資爭議合意仲
    裁判斷書等件為證(見本院卷第35-39頁)，堪信為真實。依
    該仲裁判斷書所載，足認兩造確就相對人應分別給付聲請人
    薪資及資遣費之內容已成立仲裁無誤。且前開仲裁所成立之
    內容，亦無勞資爭議處理法第60條各款規定所示之情形，而
    相對人迄未依前開仲裁判斷書之內容給付。從而，聲請人依
    勞資爭議處理法第59條第1項規定，請求就兩造於110年5月1
    0日經臺南市政府勞資爭議仲裁會所成立如主文所示之仲裁
    判斷書內容，准予強制執行，為有理由，應予准許。
四、依勞資爭議處理法第59條第1項，非訟事件法第21條第2項，
    民事訴訟法第78條，裁定如主文。
中　　華　　民　　國　　110 　年　　6 　　月　　7 　　日
                  勞動法庭     法  官　田玉芬
以上正本係照原本作成。
如對本裁定抗告須於裁定送達後10日內向本院提出抗告狀，並應
繳納抗告費新台幣1,000元整。
中　　華　　民　　國　　110 　年　　6 　　月　　7 　　日
                                書記官　林彥汝